臺灣高雄地方法院刑事判決　　　　　　　95年度易字第2196號
公　訴　人　台灣高雄地方法院檢察署檢察官
被　　　告　乙○○
　　　　　　　　　　（現於台灣高雄第二監獄執行中）
上列被告因竊盜案件，經檢察官提起公訴（95年度偵字第30462號）
，本院判決如下：
    主  文
乙○○犯竊盜罪，累犯，處有期徒刑肆月，如易科罰金以新台幣
壹仟元折算壹日。
    事  實
一、乙○○前因懲治盜匪條例案件，經本院以84年度訴字第2384
    號判處有期徒刑8 年，嗣經上訴二審及最高法院，最後經臺
    灣高等法院高雄分院以86年度上更二字第322 號判決判處有
    期徒刑8 年確定，於民國89年6 月30日縮短刑期假釋出監，
    假釋期間付保護管束，於93年3 月1 日保護管束期滿未經撤
    銷假釋視為執行完畢；復因竊盜案件，經本院以93年度簡字
    第3680號判處有期徒刑6 月確定，於95年1 月12日縮刑期滿
    徒刑執行完畢；又因詐欺案件，經本院以95年度簡字第34號
    判處有期徒刑6 月確定。詎猶不知悔改，基於意圖為自己不
    法所有之犯意，於95年11月11日晚上11時許（起訴書誤載為
    95年11月16日21時40分許），因見丙○○所有放置於高雄縣
    梓官鄉○○村○○路244 號前，車號WID-858 號之輕型機車
    未拔下機車鑰匙，認有機可趁，乃逕自利用該機車上之鑰匙
    啟動後竊取該車得逞。嗣於同年月16日22時30分許，在高雄
    市新興區○○○路190 號前，因乙○○騎乘上開機車前往搭
    載不知情之姜淑芬，遭警攔查，始悉上情。
二、案經高雄市政府警察局保安大隊報請臺灣高雄地方法院檢察
    署檢察官偵查起訴，經被告為有罪之陳述後，本院裁定依簡
    式審判程式審理。
    理  由
一、按被告乙○○所為係犯死刑、無期徒刑、最輕本刑為3 年以
    上有期徒刑以外之罪，其於準備程序中就被訴事實為有罪之
    陳述，經受命法官告知簡式審判程序之旨，並聽取公訴人、
    被告之意見後，本院合議庭認為適宜由受命法官獨任進行簡
    式審判程序，依刑事訴訟法第273 條之1 第1 項規定，裁定
    由受命法官獨任進行審判程序，合先敘明。
二、上揭事實，業據被告於本院審理中坦承不諱，核與證人即被
    害人丙○○於警詢中指述機車遺失之情節大致相符，並有搜
    索、扣押筆錄、扣押物品目錄表、贓物認領保管收據、高雄
    縣警察局車輛失竊證明單、高雄市政府警察局車輛、車牌（
    尋獲）電腦輸入單、車輛竊盜、車牌失竊資料個別查詢報表
    - 查詢車輛認可資料各1 份、照片3 張在卷可稽。是被告之
    任意性自白核與事實相符，洵堪採為論罪科刑之依據。本案
    事證明確，被告上開竊盜犯行堪以認定，應依法論科。
三、核被告所為，係犯刑法第320 條第1 項之普通竊盜罪。公訴
    意旨雖以被告係於95年11月16日21時40分許，在高雄縣梓官
    鄉○○路97號後方空地竊取上開機車，然此與卷內證人丙○
    ○申報機車失竊之時、地均有所不符，並經公訴人當庭更正
    上開犯罪時間，是認公訴意旨就上開時、地之記載應屬誤載
    ，併此指明。再被告因竊盜案件，經本院以93年度簡字第36
    80號判處有期徒刑6 月確定，於95年1 月12日縮刑期滿徒刑
    執行完畢，有台灣高等法院被告前案紀錄表1 份在卷可稽，
    其於受有期徒刑之執行完畢後，5 年內故意再犯本件有期徒
    刑以上之罪，為累犯，應依法加重其刑。本院爰審酌被告不
    思以己力謀取財物，卻以竊取他人物品之方式，冀得不法之
    財物，造成他人財產法益之損害，並破壞社會治安，且其前
    已有竊盜前科經判決處刑，卻仍不知警惕，惟念及其犯後終
    能坦承犯行，態度尚可，並參以竊取之機車業已發還被害人
    及竊取物品價值，並其犯罪動機、目的、手段等一切情狀，
    量處如主文所示之刑，並斟酌被告為國中畢業、經濟勉持等
    情，諭知易科罰金之折算標準，以資儆懲。
四、另檢察官聲請略以：被告自81年起即犯有槍砲、懲治盜匪條
    例、竊盜、毒品等罪行，詎仍不知悔改，再犯本件加重竊盜
    罪嫌，足見有犯罪習慣，僅藉刑之執行實難以徹底根絕其犯
    罪習性，請求本院依竊盜犯贓物犯保安處分條例第3 條第1
    項第1 款規定，併予諭知應於刑之執行前入勞動場所強制工
    作等語，惟查：保安處分係對受處分人將來之危險性所為含
    有社會隔離、拘束身體自由性質之處置，以達教化與治療之
    目的，乃為刑罰之補充制度，本諸法治國家保障人權之原理
    及刑法之保護作用，其法律規定之內容，應受比例原則之規
    範，使保安處分之宣告，與行為人所為行為之嚴重性、行為
    人所表現之危險性以及對於行為人未來行為之期待性相當，
    而保安處分中之強制工作，旨在對嚴重職業性犯罪及欠缺正
    確工作觀念或無正常工作因而犯罪者，強制其從事勞動，以
    學習一技之長及正確之謀生觀念，使其日後重返社會，能適
    應社會生活，此觀修正前之刑法第90條第1 項及竊盜犯贓物
    犯保安處分條例第3 條第1 項規定，均係本此意旨而制定，
    而由法院視行為人之危險性格，決定應否交付強制工作，以
    達特別預防之目的，修正後之該等規定雖刪除關於常業犯宣
    告強制工作之規定，其餘情形仍應本諸比例原則以審酌是否
    有宣告強制工作之必要（另參照司法院大法官釋字第471 號
    解釋意旨）。本件被告固自81年起即犯有槍砲、懲治盜匪條
    例、竊盜、毒品等罪行，素行不佳，然觀諸卷附臺灣高等法
    院被告前案紀錄表，被告於本件竊盜犯行之前，僅於93年間
    有竊盜案件、94年間有贓物案件前科，是已難認其有慣常性
    ，且被告所涉竊案係其單獨1 人所為，並非有計畫之竊盜集
    團，復觀其犯罪手段尚稱和平，竊盜所得機車乃係用以個人
    代步使用，堪認係因貪圖小利致萌生竊盜之意，並非屬因遊
    蕩或懶惰成習而犯罪之徒，亦無證據證明被告係職業性犯罪
    ，況被告犯後態度尚屬良好，顯有悔意，其原並從事港口打
    撈之工作，此亦據被告供承在卷（見本院96年5 月21日審判
    筆錄），尚難認其有犯罪之習慣或以犯罪為常業，是本院認
    上開對被告宣告之刑，應足以收矯治之效，尚無依上開規定
    令其入勞動場所強制工作之必要，附此說明。
據上論斷，應依刑事訴訟法第299 條第1 項前段、第273 條之1
第1 項，刑法第320 條第1 項、第47條第1 項、第41條第1 項前
段，刑法施行法第1 條之1，判決如主文。
本案經檢察官甲○○到庭執行職務。
中　　華　　民　　國　　96　　年　　5 　　月　　31　　日
                  刑事第十六庭  法　官  郭宜芳
以上正本證明與原本無異。
如不服本判決，應於判決送達後10日內，向本院提出上訴狀。
中　　華　　民　　國　　96　　年　　5 　　月　　31　  日
                                書記官  陳素徵
附錄本案論罪科刑法條全文：
中華民國刑法第320條
（普通竊盜罪、竊佔罪）
意圖為自己或第三人不法之所有，而竊取他人之動產者，為竊盜
罪，處5 年以下有期徒刑、拘役或5 百元以下罰金。
意圖為自己或第三人不法之利益，而竊佔他人之不動產者，依前
項之規定處斷。
前二項之未遂犯罰之。
